臺灣高雄地方法院刑事判決　　　　　　　　　　　　九十二年度簡上字第六九六號
　　上　訴　人
　　即　被　告　乙○○
右列上訴人因毀棄損壞案件，不服本院高雄簡易庭於中華民國九十二年十月十六日所
為九十二年度簡字第四一八六號判決（聲請簡易判決處刑案號：臺灣高雄地方法院檢
察署九十二年度偵字第一八００一號）提起上訴，本院合議庭為第二審判決如左：
    主  文
上訴駁回。
乙○○緩刑貳年。
    事  實
一、乙○○與甲○○係鄰居關係，二人間先前曾因甲○○之妻將洗衣廢水排放至乙○
    ○住處，以及乙○○在甲○○所有位於高雄市○○區○○街一六六巷八之一號之
    鐵皮屋旁與同區○○路六十四巷二十一弄道路間之空地處堆放廢棄物和植栽植物
    等事，發生嫌隙，民國九十二年六月十四日十八時三十分許，乙○○因甲○○將
    乙○○種於上揭空地之植物鏟除，心生不滿，竟萌生毀損之犯意，將堆放於該空
    地之廢棄販賣烤鴨攤位朝前開鐵皮屋之波浪型烤漆板牆壁方向推動，使該攤位推
    擠原先位於該攤位與波浪型烤漆板牆壁之間之廢棄手推車，藉以使該手推車因推
    擠而撞擊該波浪型烤漆板牆壁，導致該烤漆板牆壁由面向牆壁從左方數來第五個
    與第六個突起中間，原本密合之烤漆板，因受撞擊而向內凹陷，產生最大約零點
    五公分、最小約零點一公分、由上而下縮小之開縫，雨水得以從該開縫處滲入，
    致上開凹陷開縫處之烤漆板牆壁之效用喪失，足以生損害於甲○○。
二、案經甲○○訴由高雄市政府警察局小港分局報請臺灣高雄地方法院檢察署檢察官
    聲請簡易判決處刑。
    理  由
一、訊據被告乙○○矢口否認有何毀損犯行，並辯稱：九十二年六月十四日十八時三
    十分許，我在大苓市場販售烤鴨，直至同日二十時許方行返家，不可能有告訴人
    甲○○指訴之毀損行為云云。經查：
    (1)右揭事實，業據告訴人指訴綦詳，且證人丙○○除於警詢及偵訊中即證稱在現
      場目睹被告用力將一台廢棄之攤架推去碰撞前揭告訴人之鐵皮屋牆壁之烤漆板
      等語外（見警詢第三頁、偵查卷第八頁），於本院審理中亦詳稱：我於九十二
      年六月十四日十八時三十分許，在「太祖宮」前面與告訴人前開所有之鐵皮屋
      相連之廟埕內坐，當時有很多人在那邊坐以及聊天，我看到被告在丟東西，朝
      該鐵皮屋之牆壁處丟，該牆壁之後方即鐵皮屋之廚房，丟東西之位置距離該鐵
      皮屋之牆壁約二公尺，我當時坐的位置離被告丟東西之地點約三公尺，被告係
      邊丟邊罵約四十分鐘，當時被告也有推廢棄之鋁製攤位（即廢棄販賣烤鴨攤位
      ）撞擊在該攤位前方之廢棄手推車，該手推車再因而撞擊到鐵皮屋之牆壁，被
      告係推一次，被告推完後，告訴人有出來問發生何事，我和告訴人過去看，發
      現鐵皮屋牆壁之烤漆板與烤漆板間之接縫處出現凹陷裂開而未密合之情形等語
      至明（見二審卷第五十七頁至第六十頁），且依告訴人提出之現場相片，以及
      經本院至現場勘驗，業見在上開鐵皮屋波浪型烤漆板牆壁由面向牆壁從左方數
      來第五個與第六個突起中間之烤漆板上，除見有數個凹點外，尚有因向內凹陷
      ，而在兩片原本貼合之烤漆板間產生最大約零點五公分、最小約零點一公分、
      由上而下縮小之開縫，然其他烤漆板之貼合處均平滑密合等情，有該現場相片
      三幀（見警卷第六頁、第七頁編號三至五號相片）及本院現場勘驗筆錄和相片
      四幀（見二審卷第四十一頁至第四十三頁）可稽，則由上揭證人丙○○之證述
      、相片及現場勘驗之情形，核與告訴人指訴情節相符，而益徵告訴人指訴事實
      為真實可信。
    (2)再證人即大苓市場之管理員戊○○於審理時證稱：我負責每日向至大苓市場營
      業攤位收取清潔費及電費，被告平常每日之工作時間為下午三時至夜間八時，
      惟因無收費記錄，且該市場之攤販來擺攤無須向我報到，被告縱不來擺攤亦無
      庸向我請假，故我並不清楚被告有無於九十二年六月十四日至大苓市場擺攤營
      業等語（見二審卷第七十七頁至第七十九頁），而證人即大苓里里長己○○於
      審理時證稱：九十二年間某日夜間八時許，被告至我住處告知其物品遭到破壞
      ，我過去看到被告之物品（木材、爐子）被放在路邊，很凌亂，現場未見告訴
      人或其他人，我有陪其至警局備案表示東西被弄壞，但我不知道其與警員間之
      交談內容，被告並未說係何人弄壞，當天亦無人反應有人吵架，也未接過告訴
      人反應其與被告間之糾紛，我只能確定被告曾向我反應上開東西被弄壞，但反
      應之時間並不確定等語（見二審卷第八十一頁至第八十四頁），再者證人即被
      告小孩之保母丁○○於審理中證稱：平常我從早上八時至晚上九時幫被告帶小
      孩，被告平時於工作結束後會至我住處接小孩，九十二年六月份某個星期六，
      被告直至晚上九時仍未來接小孩，並於晚上九時許以電話告知其因家中有些狀
      況，要請里長去勘查，將會晚一點到，那天直至晚上十時許被告方接走小孩，
      被告平日不是在家準備販賣之物，就是在市場擺攤，被告去市場後之行蹤並未
      每天向我報告等語（見二審卷第八十六頁至第八十八頁），是依上揭證人戊○
      ○所陳，僅能得見被告平時於大苓市場之工作時間，而依證人己○○之陳述，
      只可看出被告曾於九十二年間某日夜間八時許向其反應物品遭破壞之情事，再
      證人丁○○之證述，亦僅能顯示被告曾於九十二年六月份某個星期六之晚上九
      時許以電話告知無法按時接小孩之狀況，均無法從渠三人之證詞中確認被告於
      九十二年六月十四日晚上六時三十分許並未在本件案發現場之不在場之事實。
      此外，再參酌被告尚坦稱其平日均騎機車從位於告訴人之鐵皮屋前方之居處（
      即高雄市○○區○○路六四巷二四弄一號處所）至大苓市場擺攤，行程約三分
      鐘，且平常在市場做生意時，若缺少醬油、盤子、毛巾等物時，就會回上揭居
      處拿取等語（見二審卷第八十八頁、第九十二頁），足見被告擺攤之大苓市場
      與其居處間之機車行程不過約三分鐘，距離相當近，且其亦常在擺攤之時返回
      居處拿取物品，並無所謂在大苓市場擺攤營業之時間內即均不再返回居處之情
      形，自不容被告以其於九十二年六月十四日當日在大苓市場擺攤營業一事，作
      為完全排除被告於九十二年六月十四日晚上十八時三十分許係在本件案發現場
      此事實之依據。從而，被告辯稱其於九十二年六月十四日十八時三十分許並不
      在案發現場云云，無可為採。
    (3)綜上所述，被告所辯云云，無非事後卸責之詞，不足為信，事證明確，被告犯
      行洵堪認定。
二、核被告所為，係犯刑法第三百五十四條之損壞器物罪。原審因而適用刑法第三百
    五十四條、第四十一條第一項前段，罰金罰鍰提高標準條例第一條前段、第二條
    等規定，並審酌被告不思以正當方式處理與鄰居間之廢水處理事項，一時氣憤任
    意推置攤架損害告訴人所有之鐵皮屋牆壁之烤漆板，致烤漆板之接合處裂開，足
    生損害於告訴人，且犯後仍不思錯悔過，惟念及事出有因，所生危害尚輕等一切
    情狀，量處被告拘役二十日，並諭知如易科罰金以三百元折算一日之折算標準，
    其認事用法，均無違誤，量刑亦屬妥適，被告以其並未毀損告訴人器物為由執以
    上訴，並無理由，應予駁回。末查被告先前無任何犯罪紀錄，有臺灣高等法院被
    告全國前案紀錄表可參，素行堪稱良好，且其係與告訴人間因排放廢水、堆放廢
    棄物和植栽植物等事，平日即生有嫌隙，告訴人復將被告所種植物鏟除之故，基
    於一時氣憤，未注意控制自己行為而誤觸刑典，信經本次偵審程序，當知所警惕
    ，而無再犯之虞，本院認前開所宣告之刑，以暫不執行為適當，爰併予宣告緩刑
    二年，以啟自新。
據上論斷，應依刑事訴訟法第四百五十五條之一、第三項，第三百六十八條，刑法第
七十四條第一款，判決如主文。
中      華      民      國      九十三      年    二    月    二十六    日
                                      臺灣高雄地方法院刑事第三庭
                                          審判長法  官    黃仁松
                                                法  官    高思大
                                                法  官    陳威龍
右正本證明與原本無異。
不得上訴。
                                                書記官  張家瑜
中      華      民      國      九十三      年    二    月    二十六    日
附錄論罪科刑法條：
中華民國刑法第三百五十四條
毀棄、損壞前二條以外之他人之物或致令不堪用，足以生損害於公眾或他
人者，處二年以下有期徒刑、拘役或五百元以下罰金。
